臺灣高等法院高雄分院刑事判決　　　　　　　　　　九十三年度上易字第二二六號
　　上　訴　人
　　即　被　告　丙○○
　　　　　　　　乙○○
右上訴人因竊盜案件，不服臺灣高雄地方法院九十二年度易字第二三二○號中華民國
九十三年三月二十二日第一審判決（起訴案號：臺灣高雄地方法院檢察署九十二年度
偵字第一七八九四號），提起上訴，本院判決如左：
      主  文
原判決撤銷。
乙○○、丙○○共同攜帶兇器竊盜，各處有期徒刑陸月。如易科罰金，均以參佰元折
算壹日。扣案之綠色手提袋壹只、斧頭、鐵鑿各壹支及手電筒貳支均沒收。
      事  實
一、乙○○（曾犯煙毒罪經法院判處有期徒刑三年四月送監執行，假釋出獄，刑期至
    八十七年七月十一日屆滿，本件不構成累犯）及丙○○因缺錢花用，竟共同基於
    意圖為自己不法所有之單一竊盜犯意聯絡，於民國九十二年八月二十五日二十三
    時許，持丙○○所有之綠色手提袋一只、手電筒二支及客觀上足以威脅人之生命
    、身體安全而可供兇器使用之斧頭、鐵鑿各一支，在高雄市左營區居民已遷村之
    自勉新村（該村原係海軍眷區，屬海軍眷村改建計劃區域，居民已遷村，各戶水
    電均已停供、水電表已由水電公司取走待改建中，該村歸由海軍後丁司令部軍眷
    服務組上尉軍官甲○○管理），先後接續在該村一五七、一六二、一六七、一八
    六、一九一、三一三、三一六、三七一、三七二、三七三、三七五、四九六號等
    眷舍前，由乙○○從旁持手電筒照明，丙○○則以鐵鑿撬開置於上開住宅屋外之
    銅製自來水水管接頭而接續竊取之，共計竊得由海軍後丁司令部軍眷服務組上尉
    軍官甲○○所管理每組值約新臺幣五十元之水管接頭三十一組（起訴書誤載為三
    十二個），嗣於同日二十三時四十五分許，在自勉新村三七七號前著手竊取水管
    接頭時，為附近民眾報警逮捕，並扣得水管接頭三十一組（已發還），及丙○○
    所有供竊盜所用之綠色手提袋一只、手電筒二支、斧頭、鐵鑿各一支等物，始悉
    上情。
二、案經海軍後丁司令部軍眷服務組上尉軍官甲○○訴由高雄市政府警察局左營分局
    報告臺灣高雄地方法院檢察署檢察官偵查起訴。
    理  由
一、訊據上訴人即被告乙○○及丙○○均坦承右揭竊盜犯行不諱，核與告訴人即海軍
    後丁司令部軍眷服務組上尉軍官甲○○於警訊及本院中指訴情節相符，並經證人
    咸儀慧、佘瑢及逮捕被告等之警員溫和春及楊坤憲證述屬實，復有搜索扣押筆錄
    、扣押物品目錄表、現場照片二十八張、咸儀慧、佘瑢及甲○○出具之贓物認領
    保管收據三紙附卷可稽，暨綠色手提袋一只、手電筒二支、斧頭及鐵鑿各一支扣
    案足憑。足認被告乙○○、丙○○自白查與事實相符，渠等右揭竊盜犯行，事證
    明確，應堪認定。
二、被告乙○○、丙○○等攜帶扣案之斧頭及鐵鑿行竊，其中斧頭長約三十五公分，
    前端鐵製，木柄；鐵鑿長約三十五公分，全部鐵製，前端磨尖等情，業據原審當
    庭勘驗無訛（原審卷第六四頁），顯係質地堅硬銳利，客觀上足對人之生命、身
    體安全構成威脅而具有危險性之物品，自屬兇器。是核被告等所為，均係犯刑法
    第三百二十一條第一項第三款之攜帶兇器竊盜罪。被告等就上開犯行間，有犯意
    聯絡及行為分擔，應論以共同正犯。按竊盜罪為侵害財產監督權之犯罪，竊盜罪
    數之計算，亦以侵害之監督權計數之。本件被告等基於單一犯意，接續在高雄市
    左營區自勉新村行竊，該村原係海軍眷區，屬海軍眷村改建計劃區域，居民已遷
    村，各戶水電均已停供、水電表已由水電公司取走待改建，該村當時歸由海軍後
    丁司令部軍眷服務組上尉軍官甲○○管理一節，為證人甲○○證實，顯見被告等
    本件所為，僅係侵害海軍後丁司令部軍眷服務組上尉軍官甲○○一個財產監督權
    ，應僅成立單純一罪，公訴人認被告係連續犯，容有誤會。
三、原審予以被告乙○○、丙○○二人論罪科刑，固非無見，惟查，被告等所為僅成
    立單純加重竊盜罪，並不成立連續犯，已如前述，原判決認被告等成立連續竊盜
    犯，容有未合。被告等上訴指摘原判決不當，為有理由，自應由本院將原判決撤
    銷。審酌被告等不思自食其力，竟攜帶兇器竊取他人財物，惟念及渠等竊得之財
    物價值非鉅，且均已查獲並發還被害人，犯罪所造成之損害尚屬輕微，及犯後坦
    承犯行等一切情狀，爰各量處如主文第二項所示之刑，並均諭知易科罰金之折算
    標準。至扣案之綠色手提袋一只，與手電筒二支、斧頭、鐵鑿各一支等物，均為
    被告丙○○所有供犯罪所用之物，此業據被告等於警詢時供述明確，爰依刑法第
    三十八條第一項第二款之規定，併予宣告沒收之。
據上論結，應依刑事訴訟法第三百六十九條第一項前段、第三百六十四條、第二百九
十九條第一項前段，刑法第二十八條、第三百二十一條第一項第三款、第四十一條第
一項、第三十八條第一項第二款，罰金罰鍰提高標準條例第二條，判決如主文。
本案經檢察官張金塗到庭執行職務。
中      華      民      國    九十三    年      六      月     十七     日
                              臺灣高等法院高雄分院刑事第七庭
                                  審判長法官  李春昌
                                        法官  黃憲文
                                        法官  莊飛宗
右正本證明與原本無異。
不得上訴。
                                  法院書記官  葉淑華
中     華      民     國      九十三      年     六     月    二十一    日
附錄：本判決論罪科刑法條：
刑法第三百二十一條
犯竊盜罪而有左列情形之一者，處六月以上、五年以下有期徒刑：
一  於夜間侵入住宅或有人居住之建築物、船艦或隱匿其內而犯之者。
二  毀越門扇、牆垣或其他安全設備而犯之者。
三  攜帶兇器而犯之者。
四  結夥三人以上而犯之者。
五  乘火災、水災或其他災害之際而犯之者。
六  在車站或埠頭而犯之者。
前項之未遂犯罰之。
